臺灣彰化地方法院刑事判決　　　　　　　 94年度訴字第983號
公　訴　人　臺灣彰化地方法院檢察署檢察官
被　　　告　庚○○
上列被告因搶奪等案件，經檢察官提起公訴（94年度偵字第3828
號、94年度偵字第3829號）及併案審理（94年度偵字第3925號、
第3541號），本院依刑事訴訟法第273條之1第1項之規定，裁定
改用簡式審判程序判決如下：
    主  文
庚○○連續意圖為自己不法之所有，而搶奪他人之動產，處有期
徒刑壹年拾月。
未扣案之『翔宇通訊物流』估價單紙上之『楊宏評』署押共
枚及指印共拾壹枚，均沒收之。
    事  實
一、庚○○於民國94年3月25日17時10分許，在彰化縣溪湖鎮○○○○街56號『有典精機』工廠前，因見被害人吳尚殷將其所
    有之SHARP牌型號GX─31手機1支放置於其所騎乘機車之前置
    物箱內，竟基於意圖為自己不法所有之犯意，趁四下無人注
    意，即徒手將吳尚殷所有之上開手機加以竊取，於得手後，
    復基於偽造私文書之概括犯意，旋於同日晚上20時許，以新
    台幣（以下同）4,000元之代價，將手機販售予不知情之『
    翔宇通訊物流』（位在彰化縣溪湖鎮○○路600號）負責人
    巫永偉，而於販售手機與巫永偉之際，在巫永偉所提供之估
    價單上，冒簽其國中同學『楊宏評』署押1枚並按捺指印3枚
    ，以偽造內容為『楊宏評』同意販售上開手機予巫永偉之估
    價單1紙，並於偽造後持以行使交予巫永偉收受，表示上開
    手機乃『楊宏評』所出售，足以生損害於楊宏評及巫永偉之
    利益。
二、庚○○另基於意圖為自己不法所有之概括犯意，先後於如附
    表所示之犯罪時間、地點，以附表所示之方法，連續搶奪如
    附表所示之被害人放置在其所駕騎之機車或腳踏車前方置物
    籃內之皮包（詳細情形如附表所示），得手後若發現其內有
    現金則花用一空，手機則先行留下伺機變賣換現，其餘物品
    則全數棄置於不詳之處所（惟有部分物品為警方事後尋回，
    詳見附表）。其並於94年4月10日17時許，承前偽造私文書
    之概括犯意，再次將其所搶得之附表編號1、2所示之MOTOR-
    OLA牌C330型號及NOKIA牌3350型號之手機各1支，分別以新
    台幣300元及400元之代價，持以販售予不知情之『翔宇通訊
    物流』負責人巫永偉，並於販售手機予巫永偉時，在巫永偉
    所提供之估價單上，再次冒簽其國中同學『楊宏評』之署押
    2枚並按捺指印8枚，以偽造內容為『楊宏評』同意販售上開
    手機2支予巫永偉之估價單2紙，於偽造後交予巫永偉收受，
    表示上開手機乃『楊宏評』所出售，足以生損害於楊宏評及
    巫永偉之利益。嗣於94年4月22日17時58分許，為警持搜索
    票在庚○○之上開住所處進行搜索，扣得如附表編號3、4
    所示被害人遭搶奪之亞太電信牌C388型號及MOTOROLA牌V66
    型號之手機各1支，始悉上情。
三、案經彰化縣警察局溪湖分局報告台灣彰化地方法院檢察署檢
    察官偵查起訴及併案審理。
    理  由
一、訊據被告庚○○對其上揭竊盜、連續偽造文書及連續搶奪之
    犯罪事實均坦白承認，核與被害人吳尚殷、甲○○、戊○○
    、乙○○、己○○、丁○○、丙○○指述其遭竊盜、搶奪之
    情節及證人巫永偉、王思博、黃志榮、黃賴枝證述其搶奪或
    行使偽造文書之情節大致相符，並有庚○○於『翔宇通訊物
    流』與巫永偉簽立之估價單影本3紙、通聯紀錄4份、贓物認
    領保管單3紙、贓證物暫時責付保管書4紙、現場照片及手機
    照片、車輛竊盜及車牌失竊資料個別查詢報表－查詢車牌認
    可資料1份附卷可稽，足認其自白與事實相符而得採信，是
    被告犯行堪以認定，應依法予以論科。
二、核被告庚○○所為，係犯刑法第320條第1項之普通竊盜罪、
    第216條、第210條之行使偽造私文書罪及第325條第1項之搶
    奪罪。其於上開犯罪事實中所犯之偽造署押罪係偽造私文書
    罪之部分犯行，已為偽造私文書罪所吸收，且被告於偽造私
    文書後復持以行使，其偽造私文書行為復為行使行為所吸收
    ，故僅論以第216條、第210條之行使偽造私文書罪。而其先
    後多次搶奪及行使偽造私文書之犯行，均時間緊接，且所犯
    係構成要件相同之罪，顯皆係基於概括之犯意反覆為之，均
    應依連續犯之規定以一罪論，並各依法加重其刑。又被告就
    犯罪事實一所犯之行使偽造私文書罪，顯與其所犯之竊盜罪
    之間，具有以犯竊盜罪為方法，犯行使偽造私文書罪為結果
    之牽連關係，應依刑法第55條之規定從一重行使偽造私文書
    罪處斷；且其就犯罪事實二附表編號1、2所犯之連續搶奪罪
    與連續行使偽造私文書罪之間，亦有以犯搶奪罪為方法，犯
    行使偽造文書罪為目的之牽連關係，應依刑法第55條之規定
    從一重之搶奪罪處斷。原起訴書雖未就犯罪事實一及犯罪事
    實二有關附表編號6之犯行予以起訴，然此等未據起訴部分
    與起訴有罪部分因有連續犯之裁判上一罪關係，且業據公訴
    人請求併案審理，本院自應依法併予審判。爰審酌被告犯罪
    之動機、目的、方法、手段、所得利益、所生危害，其正值
    少年，卻不知上進，僅因缺錢花用，即多次搶奪他人之財物
    ，其藉此不勞而獲之手段及心態均值非議，品行不佳，難予
    輕縱，及其犯後對其所為之犯行坦白承認，犯後態度尚稱良
    好等一切情狀，量處如主文所示之刑，以示懲儆。至被告於
    未扣案估價單3紙上取件簽收欄處所為之『楊宏評』署押共3
    枚及其按捺之指印11枚，均應依刑法第219條之規定宣告沒
    收，附此敘明。
三、據上論斷，應依刑事訴訟法第273條第之1第1項、第299條第
    1項前段，刑法第56條、第320條第1項、第210條、第216條
    、第325條第1項、第55條、第219條，罰金罰鍰提高標準條
    例第1條前段，判決如主文。
本案經檢察官林裕斌到庭執行職務。
中　　華　　民　　國　　94　　年　　7 　　月　　29　　日
                  刑事第一庭          法　官  葛永輝
以上正本證明與原本無異。
如不服本判決，應於判決送達後10日內，向本院提出上訴狀（須
附繕本）。
告訴人或被害人對於判決如有不服具備理由請求檢察官上訴者，
其上訴期間之計算係以檢察官收受判決正本之日期為準。
中　　華　　民　　國　　94　　年　　7　　月　　29 　　日
                                      書記官  施惠卿
附錄本案論罪科刑法條全文：
刑法325條 (普通搶奪罪)意圖為自己或第三人不法之所有，而搶
奪他人之動產者，處6月以上5年以下有期徒刑。
因而致人於死者，處無期徒刑或7年以上有期徒刑，致重傷者，
處3年以上10年以下有期徒刑。
第 1 項之未遂犯罰之。
附表
┌──┬────┬────┬─────────┬────┬────────┐
│編號│犯罪時間│犯罪地點│犯  罪  方  法    │被害人　│所竊財物　　　　│
├──┼────┼────┼─────────┼────┼────────┤
│1　 │94年4月5│彰化縣溪│騎乘施素贈（庚○○│甲○○　│皮包1個         │
│　　│日上午10│湖鎮向上│之母親）所有之車　│  　　　│（內有現金新台幣│
│　　│時30分許│路43號前│號EXY-285號輕型機 │      　│ 【以下同】約計 │
│　　│　　　　│　　　　│車，先尾隨甲○○  │　　　　│  1,500元、水晶 │
│    │        │        │之後方行駛，待時機│        │  、白金戒指各1 │
│    │        │        │成熟後再加速超越巫│        │  只、身分證、汽│
│    │        │        │春霞所騎乘之機車，│        │  車及機車駕照、│
│    │        │        │並於超車之時，乘  │        │  健保卡各1張、 │
│    │        │        │甲○○不及防備之際│        │  信用卡3張、金 │
│    │        │        │，徒手將其放置於機│        │  融卡1張、MOTO-│
│    │        │        │車前方菜籃內之皮  │        │  ROLA手機1支)  │
│    │        │        │包加以搶奪。      │        │  　            │
│    │        │        │                  │        │                │
├──┼────┼────┼─────────┼────┼────────┤
│2　 │94年4月 │彰化縣溪│騎乘上開車牌號碼  │戊○○　│皮包1個         │
│　　│10日上午│湖鎮大道│EXY-285號輕型機車 │      　│（內有現金300元 │
│　　│8時40分 │街102號 │，由左後方超越陳楊│  　　　│  、身分證、健保│
│　　│許　　　│前　　　│好所騎乘之腳踏車，│  　　　│  卡各1張、淺藍 │
│　　│　　　　│　　　　│並於超車之時，利用│　　　　│  色NOKIA牌型號 │
│    │        │        │戊○○不及防備之際│        │  3350手機1支） │
│    │        │        │，徒手將其放置於腳│        │　損失約2,800元 │
│    │        │        │踏車前方菜籃內之皮│        │  　　　　　    │
│    │        │        │包加以搶奪。      │        │                │
│    │        │        │                  │        │                │
│    │        │        │                  │        │                │
├──┼────┼────┼─────────┼────┼────────┤
│3　 │94年4月 │彰化縣溪│騎乘上開車牌號碼  │乙○○　│紙袋內有皮包1個 │
│　　│10日上午│湖鎮大公│EXY-285號輕型機車 │    　　│（內有現金5,000 │
│　　│9時35分 │路343號 │，由左後方超越施月│  　　　│元、身分證、健保│
│　　│許　　　│前　　　│婷所騎乘之腳踏車，│    　　│卡、駕照、信用卡│
│　　│　　　　│　　　　│並於超車之時，利用│      　│及金融卡各2張)、│
│　　│　　　　│　　　　│乙○○不及防備之際│      　│另有HP牌型號1940│
│　　│　　　　│　　　　│，徒手將其放置於腳│  　　　│之PDA1台及亞太電│
│　　│　　　　│　      │踏車前方菜籃內之牛│　　　  │信型號C388手機1 │
│    │        │        │皮紙袋加以搶奪。  │        │支              │
│    │        │        │                  │        │損失約20,000元  │
│    │        │        │                  │        │                │
├──┼────┼────┼─────────┼────┼────────┤
│4　 │94年4月 │彰化縣溪│騎乘上開車牌號碼  │己○○　│購物袋內有皮包  │
│　　│13日22時│湖鎮地政│EXY-285號輕型機車 │  　　　│1個（內有現金   │
│　　│許　　　│事務所前│，由右後方超越劉麗│  　　　│2,000元）、另有 │
│　　│　　　　│　　　　│枝所騎乘之腳踏車，│    　　│鑰匙1串、眼鏡1副│
│　　│　　　　│　　　　│並於超車之時，利用│  　　　│以及MOTOROLA牌  │
│    │        │        │己○○不及防備之際│        │V66型號手機1支  │
│    │        │        │，徒手將其放置於腳│        │                │
│    │        │        │踏車前方菜籃內之購│        │　　            │
│    │        │        │物袋加以搶奪。    │        │                │
│    │        │        │                  │        │                │
│    │        │        │                  │        │                │
├──┼────┼────┼─────────┼────┼────────┤
│5　 │94年5月3│彰化縣溪│騎乘上開車牌號碼  │丁○○　│皮包1個         │
│　　│日22時5 │湖鎮彰水│EXY-285號輕型機車 │    　　│(皮包內有現金100│
│　　│分許　　│路3段196│，由右後方超越高碧│  　　　│餘元、女人用品、│
│　　│　　　　│號前　　│娥所騎乘之腳踏車，│    　　│股東常會通知書及│
│　　│　　　　│　　　　│並於超車之時，利用│    　　│伊索寓言人文館單│
│    │        │        │丁○○不及防備之際│        │據各1紙)        │
│    │        │        │，徒手將其放置於腳│        │股東常會通知會及│
│    │        │        │踏車前方菜籃內之皮│        │伊索寓言人文館單│
│    │        │        │包加以搶奪。      │        │據事後為警尋獲　│
├──┼────┼────┼─────────┼────┼────────┤
│6   │94年5月4│彰化縣二│騎乘向其友人王思博│丙○○  │皮包一個        │
│    │日凌晨  │林鎮仁愛│借得之XK6-282號重 │        │(內有現金16,000 │
│    │4時50分 │路之長青│型機車，自後方接近│        │ 元、估價單5本、│
│    │許      │公園步道│丙○○所騎乘之腳踏│        │記事本1本、眼鏡1│
│    │        │上      │車時，不慎擦撞洪雞│        │副)             │
│    │        │        │所騎乘的腳踏車，│        │上開皮包一個及估│
│    │        │        │致其人、車倒地，蔡│        │價單5本、記事本1│
│    │        │        │景松即趁丙○○不及│        │本、眼鏡1副事後 │
│    │        │        │防備之際，徒手將洪│        │為警尋獲        │
│    │        │        │雞所有之皮包1個 │        │                │
│    │        │        │加以搶奪。        │        │                │
└──┴────┴────┴─────────┴────┴────────┘
